Config:
  hfst:
    Gen: ../../../src/generator-gt-norm.hfst
    Morph: ../../../src/analyser-gt-norm.hfst
  xerox:
    Gen: ../../../src/generator-gt-norm.xfst
    Morph: ../../../src/analyser-gt-norm.xfst
    App: lookup

Tests:

# todo:
# Proofread the gold standard (below)
# Then: run analyser, then correct. 


  Verb - коаш: # Verb-em 'to pelt (snow) / очищать дороги от снега'
     коаш+V+Ind+Prs+Sg1: коэм
     коаш+V+Ind+Prs+Sg2: коэт
     коаш+V+Ind+Prs+Sg3: коа
     коаш+V+Ind+Prs+Pl1: коэнӓ
     коаш+V+Ind+Prs+Pl2: коэдӓ
     коаш+V+Ind+Prs+Pl3: коат
     
     коаш+V+Ind+Prs+ConNeg: ко
     коаш+V+Ind+Prs+Pl3+ConNeg: коэп
#    
     коаш+V+Ind+Prt1+Sg1: кошым
     коаш+V+Ind+Prt1+Sg2: кошыц
     коаш+V+Ind+Prt1+Sg3: кош
     коаш+V+Ind+Prt1+Pl1: кошна
     коаш+V+Ind+Prt1+Pl2: кошда
     коаш+V+Ind+Prt1+Pl3: коэвӹ
     
     коаш+V+Ind+Prt1+ConNeg: ко
     коаш+V+Ind+Prt1+Pl3+ConNeg: коэп
#
     коаш+V+Ind+Prt2+Sg1: коэнӓм
     коаш+V+Ind+Prt2+Sg2: коэнӓт
     коаш+V+Ind+Prt2+Sg3: коэн
     коаш+V+Ind+Prt2+Pl1: коэннӓ
     коаш+V+Ind+Prt2+Pl2: коэндӓ
     коаш+V+Ind+Prt2+Pl3: коэнӹт
##   
     коаш+V+Ind+Prt2+Neg+Sg1: коделам
     коаш+V+Ind+Prt2+Neg+Sg2: коделат
     коаш+V+Ind+Prt2+Neg+Sg3: коде 
     коаш+V+Ind+Prt2+Neg+Pl1: коделна
     коаш+V+Ind+Prt2+Neg+Pl2: коделда
     коаш+V+Ind+Prt2+Neg+Pl3: коделыт
##   
     коаш+V+Imprt+Sg2: ко
     коаш+V+Imprt+Sg3: кожы
     коаш+V+Imprt+Pl2: кода
     коаш+V+Imprt+Pl3: кошты
##   
     коаш+V+ImprtII+Sg2: коэмӓ
     коаш+V+ImprtII+Pl2: коэмӓдӓ
##   
     коаш+V+Des+Sg1: конем
     коаш+V+Des+Sg2: конет
     коаш+V+Des+Sg3: конежӹ
     коаш+V+Des+Pl1: коненӓ
     коаш+V+Des+Pl2: конедӓ
     коаш+V+Des+Pl3: конештӹ

##
     коаш+V+Inf: коаш
     коаш+V+Des+Pl3: конештӹ
     коаш+V+Der/шЫ+Act+Prc: кошы
     коаш+V+Der/шЫ+Act+Prc+Sg+Nom: кошы
     
     коаш+V+Der/шЫ+Act+Prc+Sg+Gen: кошын
     коаш+V+Der/шЫ+Act+Prc+Sg+Acc: кошым
     коаш+V+Der/шЫ+Act+Prc+Sg+Com: кошыге
     коаш+V+Der/шЫ+Act+Prc+Sg+Dat: кошылан
     коаш+V+Der/шЫ+Act+Prc+Sg+Ine: кошышты
     коаш+V+Der/шЫ+Act+Prc+Sg+Ill: [кошыш, кошышкы]
     коаш+V+Der/шЫ+Act+Prc+Sg+Lat: кошеш
     коаш+V+Der/шЫ+Act+Prc+Sg+Cmpr: кошыла
     коаш+V+Der/шЫ+Act+Prc+Sg+Abe: кошыде
     
     коаш+V+Der/шЫ+Act+Prc+Pl+Nom: кошывлӓ
     коаш+V+Der/шЫ+Act+Prc+Pl+Gen: кошывлӓн
     коаш+V+Der/шЫ+Act+Prc+Pl+Acc: кошывлӓм
     коаш+V+Der/шЫ+Act+Prc+Pl+Com: кошывлӓге
     коаш+V+Der/шЫ+Act+Prc+Pl+Dat: кошывлӓлӓн
     коаш+V+Der/шЫ+Act+Prc+Pl+Ine: кошывлӓштӹ
     коаш+V+Der/шЫ+Act+Prc+Pl+Ill: [кошывлӓшкӹ, кошывлӓш]
     коаш+V+Der/шЫ+Act+Prc+Pl+Lat: кошывлӓэш
     коаш+V+Der/шЫ+Act+Prc+Pl+Cmpr: кошывлӓлӓ
     коаш+V+Der/шЫ+Act+Prc+Pl+Abe: кошывлӓде
     
     коаш+V+Der/шЫ+Act+Prc+Sg+Nom+PxSg1: кошем 
     коаш+V+Der/шЫ+Act+Prc+Sg+PxSg1+Gen: кошемӹн
     коаш+V+Der/шЫ+Act+Prc+Sg+PxSg1+Acc: кошемӹм
     коаш+V+Der/шЫ+Act+Prc+Sg+PxSg1+Com: кошемге
     коаш+V+Der/шЫ+Act+Prc+Sg+PxSg1+Dat: кошемлӓн
     коаш+V+Der/шЫ+Act+Prc+Sg+Ine+PxSg1: кошыштем
     коаш+V+Der/шЫ+Act+Prc+Sg+Ill+PxSg1: кошышкем
     коаш+V+Der/шЫ+Act+Prc+Sg+Lat+PxSg1: кошешем
     коаш+V+Der/шЫ+Act+Prc+Sg+Cmpr+PxSg1: кошылаэм
     коаш+V+Der/шЫ+Act+Prc+Sg+PxSg1+Cmpr: кошемлӓ #! esim -ok-liitepart.kanssa
     коаш+V+Der/шЫ+Act+Prc+Sg+Abe+PxSg1: кошыдеэм 
     коаш+V+Der/шЫ+Act+Prc+Sg+PxSg1+Abe: кошемде #! harvoin esm.liitepart.yhteyd.
     
     коаш+V+Der/шЫ+Act+Prc+Pl+Nom+PxSg1: кошывлӓэм
     коаш+V+Der/шЫ+Act+Prc+PxSg1+Pl+Nom: кошемвлӓ #! harvoin
     коаш+V+Der/шЫ+Act+Prc+Pl+PxSg1+Gen: кошывлӓэмӹн
     коаш+V+Der/шЫ+Act+Prc+PxSg1+Pl+Gen: кошемвлӓн #! harvoin
     коаш+V+Der/шЫ+Act+Prc+Pl+PxSg1+Acc: кошывлӓэмӹм
     коаш+V+Der/шЫ+Act+Prc+PxSg1+Pl+Acc: кошемвлӓм #! harvoin
     коаш+V+Der/шЫ+Act+Prc+Pl+PxSg1+Com: кошывлӓэмге
     коаш+V+Der/шЫ+Act+Prc+PxSg1+Pl+Com: кошемвлӓге #! harvoin
     коаш+V+Der/шЫ+Act+Prc+Pl+Dat+PxSg1: кошывлӓлӓнем
     коаш+V+Der/шЫ+Act+Prc+Pl+PxSg1+Dat: кошывлӓэмлӓн # harvemm_ku кошывлӓлӓнем
     
     коаш+V+Der/шЫ+Act+Prc+PxSg1+Pl+Dat: кошемвлӓлӓн 
     коаш+V+Der/шЫ+Act+Prc+Pl+Ine+PxSg1: кошывлӓштем
     коаш+V+Der/шЫ+Act+Prc+Pl+Ill+PxSg1: кошывлӓшкем
     коаш+V+Der/шЫ+Act+Prc+Pl+Lat+PxSg1: кошывлӓэшем
     коаш+V+Der/шЫ+Act+Prc+PxSg1+Pl+Cmpr: кошемвлӓлӓ #! harvoin
     коаш+V+Der/шЫ+Act+Prc+Pl+Cmpr+PxSg1: кошывлӓлӓэм
     коаш+V+Der/шЫ+Act+Prc+Pl+PxSg1+Cmpr: кошывлӓэмлӓ
     коаш+V+Der/шЫ+Act+Prc+Pl+PxSg1+Abe: кошывлӓэмде
     коаш+V+Der/шЫ+Act+Prc+PxSg1+Pl+Abe: кошемвлӓде #! harvoin

##   
     коаш+V+Der/мЫ+Pass+Prc+Sg+Nom: комы
     коаш+V+Der/мЫ+Pass+Prc+Sg+Gen: комын
     коаш+V+Der/мЫ+Pass+Prc+Sg+Acc: комым
     коаш+V+Der/мЫ+Pass+Prc+Sg+Com: комыге
     коаш+V+Der/мЫ+Pass+Prc+Sg+Dat: комылан
     коаш+V+Der/мЫ+Pass+Prc+Sg+Ine: комышты
     коаш+V+Der/мЫ+Pass+Prc+Sg+Ill: [комыш, комышкы]
     коаш+V+Der/мЫ+Pass+Prc+Sg+Lat: [комеш, комешкӹ]
#tӓmӓ deverbaalinen ger-muoto -ешкӹ on lisӓtty rinnakkaismuotona
     коаш+V+Der/мЫ+Pass+Prc+Sg+Cmpr: комыла
     коаш+V+Der/мЫ+Pass+Prc+Sg+Abe: комыде
     коаш+V+Der/мЫ+Pass+Prc+Pl+Nom: комывлӓ
     коаш+V+Der/мЫ+Pass+Prc+Pl+Gen: комывлӓн
     коаш+V+Der/мЫ+Pass+Prc+Pl+Acc: комывлӓм
     коаш+V+Der/мЫ+Pass+Prc+Pl+Com: комывлӓге
     коаш+V+Der/мЫ+Pass+Prc+Pl+Dat: комывлӓлӓн
     коаш+V+Der/мЫ+Pass+Prc+Pl+Ine: комывлӓштӹ
     коаш+V+Der/мЫ+Pass+Prc+Pl+Ill: [комывлӓшкӹ, комывлӓш]
     коаш+V+Der/мЫ+Pass+Prc+Pl+Lat: комывлӓэш
     коаш+V+Der/мЫ+Pass+Prc+Pl+Cmpr: комывлӓлӓ
     коаш+V+Der/мЫ+Pass+Prc+Pl+Abe: комывлӓде


     коаш+V+Der/мЫ+Pass+Prc+Sg+Nom+PxSg1: комем 
     коаш+V+Der/мЫ+Pass+Prc+Sg+PxSg1+Gen: комемӹн
     коаш+V+Der/мЫ+Pass+Prc+Sg+PxSg1+Acc: комемӹм
     коаш+V+Der/мЫ+Pass+Prc+Sg+PxSg1+Com: комемге
     коаш+V+Der/мЫ+Pass+Prc+Sg+PxSg1+Dat: комемлӓн
     коаш+V+Der/мЫ+Pass+Prc+Sg+Dat+PxSg1: комыланем
     коаш+V+Der/мЫ+Pass+Prc+Sg+Ine+PxSg1: комыштем
     коаш+V+Der/мЫ+Pass+Prc+Sg+Ill+PxSg1: комышкем
     коаш+V+Der/мЫ+Pass+Prc+Sg+Lat+PxSg1: комешем
     коаш+V+Der/мЫ+Pass+Prc+Sg+PxSg1+Cmpr: комемлӓ
     коаш+V+Der/мЫ+Pass+Prc+Sg+Cmpr+PxSg1: комылаэм 
     коаш+V+Der/мЫ+Pass+Prc+Sg+Abe+PxSg1: комыдеэм 
     коаш+V+Der/мЫ+Pass+Prc+Sg+PxSg1+Abe: комемде #! harv:esim.liitep.yhteyd.
     
     коаш+V+Der/мЫ+Pass+Prc+Pl+Nom+PxSg1: комывлӓэм
     коаш+V+Der/мЫ+Pass+Prc+PxSg1+Pl+Nom: комемвлӓ #!
     коаш+V+Der/мЫ+Pass+Prc+PxSg1+Pl+Gen: комемвлӓн
     коаш+V+Der/мЫ+Pass+Prc+PxSg1+Pl+Acc: комемвлӓм
     коаш+V+Der/мЫ+Pass+Prc+PxSg1+Pl+Com: комемвлӓге
     коаш+V+Der/мЫ+Pass+Prc+Pl+PxSg1+Com: комывлӓэмге
     коаш+V+Der/мЫ+Pass+Prc+Pl+Dat+PxSg1: комывлӓлӓнем
     коаш+V+Der/мЫ+Pass+Prc+Pl+PxSg1+Dat: комывлӓэмлӓн # harvemmin
     коаш+V+Der/мЫ+Pass+Prc+PxSg1+Pl+Dat: комемвлӓлӓн # JK_vaikuttaa_KOM+N+PxSg1+PL+Dat.
     коаш+V+Der/мЫ+Pass+Prc+Pl+Ine+PxSg1: комывлӓштем
#    коаш+V+Der/мЫ+Pass+Prc+PxSg1+Pl+Ine: комемвлӓштӹ
     коаш+V+Der/мЫ+Pass+Prc+Pl+Ill+PxSg1: комывлӓшкем
#    коаш+V+Der/мЫ+Pass+Prc+PxSg1+Pl+Ill: комемвлӓшкӹ
     коаш+V+Der/мЫ+Pass+Prc+Pl+Lat+PxSg1: комывлӓэшем
     коаш+V+Der/мЫ+Pass+Prc+PxSg1+Pl+Lat: комемвлӓэш
     коаш+V+Der/мЫ+Pass+Prc+Pl+Cmpr+PxSg1: комывлӓлӓэм
     коаш+V+Der/мЫ+Pass+Prc+Pl+PxSg1+Cmpr: комывлӓэмлӓ
     коаш+V+Der/мЫ+Pass+Prc+PxSg1+Pl+Cmpr: комемвлӓлӓ # JK_harvemmin?
     коаш+V+Der/мЫ+Pass+Prc+Pl+PxSg1+Abe: комывлӓэмде
     коаш+V+Der/мЫ+Pass+Prc+PxSg1+Pl+Abe: комемвлӓде # JK_vaikut.N+PxSg1+PL+Abe

## 
     коаш+V+Der/дЫмЫ+NegPrc+Sg+Nom: кодымы
     коаш+V+Der/дЫмЫ+NegPrc+Sg+Gen: кодымын
     коаш+V+Der/дЫмЫ+NegPrc+Sg+Acc: кодымым
     коаш+V+Der/дЫмЫ+NegPrc+Sg+Com: кодымыге
     коаш+V+Der/дЫмЫ+NegPrc+Sg+Dat: кодымылан
     коаш+V+Der/дЫмЫ+NegPrc+Sg+Ill: [кодымыш, кодымышкы]
     коаш+V+Der/дЫмЫ+NegPrc+Sg+Ine: кодымышты
     коаш+V+Der/дЫмЫ+NegPrc+Sg+Lat: [кодымеш, кодымешкӹ]
#lisӓtty gerundimuoto -мешкЫ rinnakkaisena vaihtoehtona
#jӓtӓn?vaikka homonyyminen muoto кодымешкӹ'jӓttӓmisen asemesta'
     коаш+V+Der/дЫмЫ+NegPrc+Sg+Cmpr: кодымыла
     коаш+V+Der/дЫмЫ+NegPrc+Sg+Abe: кодымыде
     коаш+V+Der/дЫмЫ+NegPrc+Pl+Nom: кодымывлӓ
     коаш+V+Der/дЫмЫ+NegPrc+Pl+Gen: кодымывлӓн
     коаш+V+Der/дЫмЫ+NegPrc+Pl+Acc: кодымывлӓм
     коаш+V+Der/дЫмЫ+NegPrc+Pl+Com: кодымывлӓге
     коаш+V+Der/дЫмЫ+NegPrc+Pl+Dat: кодымывлӓлӓн
     коаш+V+Der/дЫмЫ+NegPrc+Pl+Ine: кодымывлӓштӹ
     коаш+V+Der/дЫмЫ+NegPrc+Pl+Ill: [кодымывлӓшкӹ, кодымывлӓш]
     коаш+V+Der/дЫмЫ+NegPrc+Pl+Lat: кодымывлӓэш
     коаш+V+Der/дЫмЫ+NegPrc+Pl+Cmpr: кодымывлӓлӓ
     коаш+V+Der/дЫмЫ+NegPrc+Pl+Abe: кодымывлӓде
 
     коаш+V+Der/дЫмЫ+NegPrc+Sg+Nom+PxSg1: кодымем 
     коаш+V+Der/дЫмЫ+NegPrc+Sg+PxSg1+Gen: кодымемӹн
     коаш+V+Der/дЫмЫ+NegPrc+Sg+PxSg1+Acc: кодымемӹм
     коаш+V+Der/дЫмЫ+NegPrc+Sg+PxSg1+Com: кодымемге
     коаш+V+Der/дЫмЫ+NegPrc+Sg+PxSg1+Dat: кодымемлӓн
     коаш+V+Der/дЫмЫ+NegPrc+Sg+Dat+PxSg1: кодымыланем
     коаш+V+Der/дЫмЫ+NegPrc+Sg+Ine+PxSg1: кодымыштем
     коаш+V+Der/дЫмЫ+NegPrc+Sg+Ill+PxSg1: кодымышкем
     коаш+V+Der/дЫмЫ+NegPrc+Sg+Lat+PxSg1: кодымешем
     коаш+V+Der/дЫмЫ+NegPrc+Sg+PxSg1+Cmpr: кодымемлӓ 
     коаш+V+Der/дЫмЫ+NegPrc+Sg+Cmpr+PxSg1: кодымылаэм 
     коаш+V+Der/дЫмЫ+NegPrc+Sg+Abe+PxSg1: кодымыдеэм 
     коаш+V+Der/дЫмЫ+NegPrc+Sg+PxSg1+Abe: кодымемде
     коаш+V+Der/дЫмЫ+NegPrc+Pl+Nom+PxSg1: кодымывлӓэм
     коаш+V+Der/дЫмЫ+NegPrc+PxSg1+Pl+Nom: кодымемвлӓ
     коаш+V+Der/дЫмЫ+NegPrc+PxSg1+Pl+Gen: кодымемвлӓн
     коаш+V+Der/дЫмЫ+NegPrc+PxSg1+Pl+Acc: кодымемвлӓм
     коаш+V+Der/дЫмЫ+NegPrc+PxSg1+Pl+Com: кодымемвлӓге
     коаш+V+Der/дЫмЫ+NegPrc+Pl+PxSg1+Com: кодымывлӓэмге
     коаш+V+Der/дЫмЫ+NegPrc+Pl+Dat+PxSg1: кодымывлӓлӓнем
     коаш+V+Der/дЫмЫ+NegPrc+Pl+PxSg1+Dat: кодымывлӓэмлӓн # JK_
#    коаш+V+Der/дЫмЫ+NegPrc+PxSg1+Pl+Dat: кодымемвлӓлӓн # JK_tarkoittaa_ pikemminkin_N _jos olisi sellainen substantiivi_ kodym+N+PxSg1+PL+Dat. Mutta teoriassa mahd.verbimuoto, siksi generoitavaksi muttei muodost.
     коаш+V+Der/дЫмЫ+NegPrc+Pl+Ine+PxSg1: кодымывлӓштем
#    коаш+V+Der/дЫмЫ+NegPrc+PxSg1+Pl+Ine: кодымемвлӓштӹ
     коаш+V+Der/дЫмЫ+NegPrc+Pl+Ill+PxSg1: кодымывлӓшкем     
#    коаш+V+Der/дЫмЫ+NegPrc+PxSg1+Pl+Ill: [кодымемвлӓшкӹ, кодымемвлӓш] 
     коаш+V+Der/дЫмЫ+NegPrc+Pl+Lat+PxSg1: кодымывлӓэшем
     коаш+V+Der/дЫмЫ+NegPrc+PxSg1+Pl+Lat: кодымемвлӓэш
     коаш+V+Der/дЫмЫ+NegPrc+Pl+Cmpr+PxSg1: кодымывлӓлӓэм
     коаш+V+Der/дЫмЫ+NegPrc+PxSg1+Pl+Cmpr: кодымемвлӓлӓ
     коаш+V+Der/дЫмЫ+NegPrc+Pl+PxSg1+Cmpr: кодымывлӓэмлӓ
     коаш+V+Der/дЫмЫ+NegPrc+Pl+PxSg1+Abe: кодымывлӓэмде
     коаш+V+Der/дЫмЫ+NegPrc+PxSg1+Pl+Abe: кодымемвлӓде
